【裁判字號】    92,交抗,612
【裁判日期】    920731
【裁判案由】    聲明異議
【裁判全文】
臺灣高等法院臺中分院刑事裁定                    九十二年度交抗字第六一二號
    抗  告  人  甲○○
    即受處分人
右列抗告人因聲明異議案件，不服臺灣台中地方法院交通法庭中華民國九十二年六月
三十日裁定（九十二年度交聲字第四七四號）提起抗告，本院裁定如左：
      主  文
抗告駁回。
      理  由
一、按汽車駕駛人，行車速度超過規定之最高時速，或低於規定之最低時速者，處新
    台幣一千二百元以上二千四百元以下罰鍰，道路交通管理處罰條例第四十條第一
    項定有明文。又汽車駕駛人違反同條例第四十條第一項規定者，並記違規點數一
    點，亦為同條例第六十三條第一項第一款所明定。另行車速度依標誌或標線之規
    定，無標誌或標線者，在市區道路，時速不得超過五十公里，在郊外道路時速不
    得超過六十公里，道路交通安全規則第九十三條第一項第一款亦有明文。原裁定
    以抗告人即受處分人（以下簡稱為受處分人）甲○○於民國（下同）九十二年二
    月十四日十一時五十四分許，因其所有之車號ＮＶ─三二三七號自用小客車，在
    彰化縣縣道一四二線三‧五公里處，行車限速六十公里之路段，經測速時速七十
    三公里，超速十三公里未滿二十公里之違規事實，經彰化縣警察局交通警察隊以
    採證照片依法逕行舉發，受處分人依限期提出申訴，經原處分機關交通部公路總
    局台中區監理所向原舉發機關查證受處分人違規屬實，並於九十二年五月七日以
    中監違字第裁六○─ＩＩ0000000號裁決書，依道路交通管理處罰條例第
    四十條第一項及第六十三條第一項第一款之規定，裁處受處分人罰鍰新台幣一千
    七百元整，並記違規點數一點，逾期則依違反道路交通管理事件統一裁罰標準表
    及裁決書處罰主文裁處，並無不當。受處分人聲明異議雖主張：其不爭執機器判
    讀之數據，但質疑限速六十公里之合法性云云。惟受處分人超速十三公里未滿二
    十公里之違規事實，係經科學儀器照相採證取得證據資料後，始依法予以逕行舉
    發，此情非但為受處分人於異議狀所不爭執，並有彰化縣警察局交通警察隊舉發
    之違反道路交通管理事件通知單一紙、依法逕行舉發之採證照片一張與裁決書一
    份在卷可稽，可認為實在。雖受處分人質疑限速六十公里之合法性，但該處限速
    是否過低不符實際情況，係屬市政交通管理之範圍，非本案審查之對象，爰認受
    處分人之聲明異議並無理由，而予以裁定駁回，經核於法並無違誤。受處分人抗
    告意旨雖指稱（一）其於道路與號誌之設計有專業上之瞭解，其主要係質疑該管
    道路機關設定限速每小時六十公里，與每小時八十公里有百分之三十之差距，主
    要之交通工程考量為何？該行政作為基礎為何？是否有適法之程序作為其決定速
    限六十公里之基礎？（二）邇來二起駕駛人以生命作價衝撞政府機關抗議行政不
    公恣為罰款之新聞，引起社會正視與諸多討論，行政作為在交通裁罰上之粗造已
    然明顯。司法權之運作以制衡行政權乃法治國之共識，故期待鈞院能予以人民訴
    訟權保障，審視行政權作為是否適法云云。但查系爭路段，道路交通主管機關設
    定限速為每小時六十公里，其主要之交通工程考量為何？及該行政作為基礎為何
    ？係屬交通主管機關之權責，非法院所得置緣，受處分人如有疑義，應向交通主
    管機關提出質疑。又縱行政機關在交通裁罰上之設計粗造，但在修法之前，人民
    仍有遵守之義務，法院亦僅能依法行事。況原裁定依憑上開理由予以裁定駁回受
    處分人之聲明異議，於法洵屬有據。受處分人抗告意旨徒憑己見，任意指摘原裁
    定不當，並無理由，應予駁回。
二、據上論結，應依刑事訴訟法第四百十二條，裁定如主文。
中      華      民      國      九十二      年    七    月    三十一    日
                                   臺灣高等法院臺中分院刑事第八庭
                                         審判長法  官  羅  得  村
                                               法  官  陳  毓  秀
                                               法  官  劉  榮  服
右正本證明與原本無異。
不得再抗告。
                                               書記官  陳  俞  豪
中      華      民      國    九十二     年      八       月     一     日
                                                                        Ｆ


司法院資訊處製作；財團法人民間司法改革基金會備份。
